臺灣花蓮地方法院民事裁定
110年度家繼簡字第7號
原      告  甲○○  

訴訟代理人  高逸軒律師
被      告  乙○○  


上列當事人間請求確認親子關係存在事件，本院裁定如下：
    主  文
原告甲○○及被告應於民國一一一年三月二日上午十時，至江昌雲
婦產科診所（地址：花蓮縣○○市○○路○○○號）接受並完成與原告
甲○○與被告間血緣關係鑑定。
本件定民國一一一年三月二日下午十四時三十分在本院家事第一
法庭行言詞辯論。
    理  由
一、按血緣鑑定之勘驗方法，對親子關係之判定有其科學之依據
    及可信度，自屬重要且正當之證據方法。復以此親子血緣鑑
    定必須當事人本身參與始可為之，如需當事人之血液等，亦
    即勘驗之標的物存在於當事人本身，此於當事人拒絕提出時
    ，雖法院不得強令為之，惟依民事訴訟法第367條準用同法
    第343條、第345條第1項規定，法院得以裁定命當事人提出
    該應受勘驗之標的物。當事人若無正當理由不從提出之命者
    ，法院得審酌情形認他造關於該勘驗標的物之主張或依該勘
    驗標的物應證之事實為真實，即受訴法院得依此對該阻撓勘
    驗之當事人課以不利益。
二、經查，原告主張被告非丙○○之親生子，並請求確認被告對被
    繼承人丁○○（丙○○之父）之繼承權不存在，是被告與戶籍登
    記上同為丙○○與戊○○之子之原告甲○○間之血緣鑑定為證明被
    告與丙○○親子血緣關係之重要證據。又依當事人之入出國日
    期紀錄與兩造戶籍謄本，被告登記為民國00年0月0日生，然
    丙○○於79年5月3日前無出國紀錄，而戊○○於86年5月21日前
    無入國紀錄，故依我國之入出境紀錄顯示，丙○○與戊○○於被
    告出生前客觀上不可能相見，堪認原告已釋明足以懷疑丙○○
    與被告間存有親子血緣關係之原因。揆諸前揭說明，為明確
    丙○○與被告間是否具有親子血緣，本院認有必要命被告接受
    血緣鑑定，而鑑定費用由原告先行墊付，爰依原告聲請，裁
    定如主文第1 項所示。又如雙方無正當理由拒絕配合接受血
    緣鑑定，依家事事件法第51條準用民事訴訟法第367 條，準
    用第345 條之規定，本院得審酌情形認他造之主張為真實，
    附此敘明。另本院定於親緣鑑定完畢之當日，即111年3月2
    日14時30分在本院家事第一法庭行言詞辯論程序。
三、爰依家事事件法第68條第1項規定，裁定如主文。
中    華    民    國   111    年     1    月    22    日
                  家事法庭    法  官    何効鋼 
以上正本係照原本作成。
如對本裁定抗告，須於裁定送達後10日之不變期間內，向本院提
出抗告狀，並繳納抗告費新臺幣1,000元。
中　　華　　民　　國　　111 　年　　1 　　月　　25　　日
                              書記官   許家昌